José Gil

Desarrollador fullstack entusiasta y motivado con más de 3 años de experiencia. He colaborado con equipos multifuncionales para definir, diseñar y ofrecer nuevas funciones a proyectos de react y angular. He Garantizado la solidez, el rendimiento y la capacidad de respuesta de las aplicaciones en Nodejs y Net core

☑ jggl1989@gmail.com

+584121863501

EXPERIENCIA LABORAL

Abisoft

Desarrollador Frontend

Agosto 2022- Presente

• Desempeño el rol de Desarrollador Frontend en Abisoft, contribuyendo a varios proyectos y creando componentes en React y Angular. Proporcioné soporte a diversas aplicaciones en estos framework, logrando asi el máximo rendimiento de dichas aplicaciones.

Inversiones JDL.SA

Desarrollador Fullstack

Agosto 2023 - Diciembre 2023

 Diseñé y desarrollé una aplicación web para la gestión de procesos realizados en una hacienda, en el cual se utilizaron las tecnologías angular para frontend y .net core 6 para el backend utilizando la arquitectura de capas.

Estudiantes de Costa Rica.

Tutor de React y .NET Core

Agosto 2022

• Supervisé un proyecto de tesis con alumnos de Costa Rica, donde el sistema se construyó en React y .NET 6.0.

luslegal

Desarrollador Fullstack

Enero 2020 - Enero 2022

- Diseñé y desarrollé un sitio web para la administración de loterías utilizando las siguientes tecnologías: React.js, Node.js, Express y MySQL.
- Creé un sitio web para la creación de contratos en línea y firma digital, utilizando React.js, Node.js, Express y MySQLI.

EDUCACIÓN

Universidad Nacional Experimental Politécnica de la Fuerza Armada Nacional Bolivariana

Ingeniero en sistemas

TECNOLOGÍAS

- Javascript
- Typescript
- React is
- Angular
- Net core
- Mysql
- SOlserver
- Html5
- Tailwind